【裁判字號】    97,易,932
【裁判日期】    980105
【裁判案由】    家庭暴力防治法等
【裁判全文】
台灣雲林地方法院刑事判決            97年度易字第932號
公  訴  人  台灣雲林地方法院檢察署檢察官
被      告  乙○○
上列被告因家庭暴力防治法等案件，經檢察官聲請簡易判決處刑
（97年度偵字第4387號），本院虎尾簡易庭認為應依通常程序審
理，移送本院普通庭（原案號：97年度虎簡字第350號），本院
判決如下︰
    主  文
乙○○違反法院依家庭暴力防治法第十四條第一項所為之禁止實
施家庭暴力之裁定，處拘役參拾日，如易科罰金，以新台幣壹仟
元折算壹日。
    事  實
一、乙○○與丁○○曾為夫妻，為家庭暴力防治法第3條第1款所
    定之家庭成員。乙○○曾因對丁○○實施身體、精神上不法
    傷害及為騷擾之行為，經丁○○聲請本院於民國（下同）96
    年9 月5 日，核發96年度家護字第405 號民事通常保護令，
    命乙○○不得對丁○○實施身體或精神上不法侵害行為，並
    應遠離雲林縣麥寮鄉○○村○○街22號2 樓之2 丁○○住所
    至少100 公尺，保護令有效期間為1 年（自96年9 月5 日起
    至97年9 月4 日止），並已合法送達於乙○○，惟乙○○竟
    未遵守該保護令，而於97年7 月28日19時30分左右，在雲林
    縣崙背鄉舊庄村舊庄81號乙○○住處，因故與丁○○發生爭
    執，乙○○竟出手毆打丁○○頭部、背部、臉部，致丁○○
    受有左上臂、臉、鼻梁、頭部挫傷之傷害（傷害部分，經撤
    回告訴），而違反前開保護令。
二、案經丁○○訴由雲林縣警察局西螺分局報請台灣雲林地方法
    院檢察署檢察官聲請簡易判決處刑。
    理  由
一、本件為刑事訴訟法第376 條第1 、2 款所列案件，依同法第
    284 條之1 規定，由法官1 人獨任審判，在此先行說明。
二、被告坦白承認在上述時地毆打被害人丁○○，並有丁○○警
    詢筆錄、診斷證明書可以佐證，此部分事實已經可以認定。
    然而，被告否認故意違反保護令，辯稱：不記得有保護令。
    經查，上述保護令於96年9 月20日執行而送達於被告，此有
    經被告簽名之保護令執行記錄表1 件在卷可證，所辯不記得
    有保護令云云，不足採信，其故意違反保護令的事實，已經
    可以認定。
三、論罪科刑：
  (一)被告乙○○與告訴人丁○○曾為夫妻，屬家庭暴力防治法第
    3條第1款所定之家庭成員。被告乙○○所為，觸犯家庭暴力
    防治法第61條第1款之違反保護令罪。
  (二)法官審酌被告曾因煙毒、竊盜案件，經法院判處有期徒刑3
    年6 月、7 月，定應執行刑4 年，於87年9 月16日假釋期滿
    ，此有台灣高等法院被告前案件紀錄表1 份在卷，雖然把被
    害人打傷多處，惟已取得被害人之諒解，因而從輕量處拘役
    30日，並定易科罰金的折算標準。
四、不另為公訴不受理判決：
    (一)公訴意旨另以：被告乙○○毆打告訴人丁○○成傷部分，
      另外觸犯刑法第277條第1項傷害罪嫌。
    (二)刑事訴訟法第238條第1項規定，告訴乃論之罪，告訴人於
      第一審辯論終結前得撤回其告訴。同法第303 條第3 款規
      定，告訴乃論之罪，其告訴經撤回者，應諭知不受理之判
      決。
    (三)本件告訴人丁○○告訴被告乙○○傷害部分，檢察官認為
      觸犯刑法第277 條第1 項之傷害罪，依同法第287 條之規
      定，須告訴乃論。告訴人丁○○具狀撤回告訴，有撤回告
      訴狀1 紙在卷可查。然而，檢察官認為這部分與上述論罪
      科刑部分有想像競合之裁判上一罪關係，因此不另為不受
      理之判決。
五、適用的法律：(一)刑事訴訟法第452條、第284條之1、第299條
    第1 項前段，(二)家庭暴力防治法第61條第1 款，(三)刑法11條
    前段、第41條第1 項前段。
本案經檢察官甲○○聲請簡易判決，改通常程序後，檢察官丙○
○到庭執行職務。
中    華    民    國    98    年    1    月    5    日
                刑事第三庭    法  官  林  輝  煌
上正本證明與原本無異。
如不服本判決，應於送達後10日內向本院提出上訴狀（須附繕本
），上訴於台灣高等法院台南分院。上訴書狀應敘述具體理由。
上訴書狀未敘述上訴理由者，應於上訴期間屆滿後20日內補提理
由書（須附繕本）於本院。
告訴人或被害人對於本判決如有不服，而請求檢察官上訴者，其
上訴期間之計算以檢察官收受判決正本之日期為準。
                              書記官  王  淑  美
中    華    民    國    98    年    1     月    5     日
附錄本案論罪科刑法條全文：
家庭暴力防治法第61條
違反法院依第14條第1 項、第16條第3 項所為之下列裁定者，為
本法所稱違反保護令罪，處3 年以下有期徒刑、拘役或科或併科
新台幣1萬元以下罰金：
一、禁止實施家庭暴力。
二、禁止騷擾、接觸、跟蹤、通話、通信或其他非必要之聯絡行
    為。
三、遷出住居所。
四、遠離住居所、工作場所、學校或其他特定場所。
五、完成加害人處遇計畫。


司法院資訊處製作；財團法人民間司法改革基金會備份。
